Minutes et répertoires du notaire Pierre DESPLASSES, 2 avril 1718 - 20 octobre 1738 (étude VIII)
Archives nationales
Minutes et répertoires du notaire Pierre DESPLASSES (étude VIII)
2 avril 1718 - 20 octobre 1738
MC/ET/VIII/924 - MC/ET/VIII/1027, MC/RE/VIII/5 - MC/RE/VIII/19/B
Etude VIII; Desplasses, Pierre
n ml
Archives nationales de France
Minutes et répertoires: la loi 2008-696 du 15 juillet 2008 relative aux archives a fixé à 75 ans à compter de la date de l'acte, ou à 25 ans à compter de la date du décès de l'intéressé si ce délai est plus bref, le délai de communication des minutes et répertoires des notaires; ce délai est porté à 100 ans à compter de la date de l'acte si le document se rapporte à un mineur (code du Patrimoine, articles L213-2, 4e d et 5e).
Autres documents de l'étude (dossiers de clients, comptabilité...): s'agissant d'archives privées, ces documents sont communicables selon les modalités fixées par le déposant ou le donateur.
Certains documents ne sont pas accessibles en raison de leur mauvais état de conservation.
Versement
Accès aux instruments de recherche de tous les notaires de l’étude VIII
Archives de l'étude VIII
- Minutes de Pierre DESPLASSES, 2 avril 1718 - 29 septembre 1750; MC/ET/VIII/924 - MC/ET/VIII/1027
  - Minutes. 1718, 2 avril - 1718, juillet, 2 avril 1718 - juillet 1718; MC/ET/VIII/924
    Informations complémentaires:
    Informations concernant le classement:
    Le niveau inférieur de description, quand il existe, correspond aux minutes d'actes. Toutes les minutes ne sont pas forcément décrites une à une. Les descriptions de ces minutes sont plus ou moins détaillées.
    - Marché de Marc Marchand, maître maçon à Villeneuve., 7 juillet 1706; MC/ET/VIII/924
      Origine de l'information:
      Artisans XVIIIe siècle, par M. Rambaud et C. Grodecki, 1956-1977 ( fichier papier entièrement dématérialisé; voir contexte dans le Plan d’orientation général - Notaires de Paris, guides thématiques du Minutier).
      Date de création de la notice: 2010
      Date de révision: 2019 (Marie-Françoise Limon-Bonnet)
      marché; Marchand, Marc
    - Marché de Pierre Relly, maître maçon, grande rue de Taranne., 12 avril 1718; MC/ET/VIII/924
      marché; Relly, Pierre
    - Apprentissage de Louis Charles Veluot de Rochefort, fils de Pierre Veluot de Rochefort, tenant l'Hôtel du Château-Vieil pour quatre ans, avec Joseph Etienne Dezais, maître et compositeur de danses et de ballets, rue de Buci. En présence de Claude Mulard, Benoît Mallet et François Bourdin, rue Vieille-du-Temple, jurés syndics de présent en charge de la communauté des maîtres à danser et joueurs d'instrument., 14 avril 1718; MC/ET/VIII/924
      Musique XVIIIe siècle, danseurs (1.088 actes), par Madeleine Jurgens, Mireille Rambaud, Valérie Brousselle, 1963, 1984-1996. Le fichier a été traité pour la partie 'danseurs'.(fichier papier entièrement dématérialisé; voir contexte dans le Plan d’orientation général - Notaires de Paris, guides thématiques du Minutier).
      Date de création de la notice: 2005
      contrat d'apprentissage; Buci (rue de); Vieille-du-Temple (rue); Dezais, Etienne-Joseph; Veluot de Rochefort, Louis Charles; Veluot de Rochefort, Pierre; Mulard, Claude; Mallet, Benoît; Bourdin, François
    - Bail de Pierre Mourier, maître menuisier, rue des Moineaux., 15 mai 1718; MC/ET/VIII/924
      bail; Mourier, Pierre
    - Marché de Léonard Bezeau, maître maçon, au bout de la rue Saint-Dominique., 22 mai 1718; MC/ET/VIII/924
      marché; Bezeau, Léonard
    - Désignation par le duc de Luynes et les entrepreneurs, de Michel Henri Desenne, ingénieur architecte du roi, comme expert chargé de la réception et du toisé des travaux., 29 mai 1718; MC/ET/VIII/924
      Documents du Minutier central concernant l'histoire de l'art (1700-1750), par Mireille Rambaud, tome II [études I à X, soit 2357 actes], Paris, Archives nationales, 1971, p. 700 (instrument de recherche imprimé dématérialisé, certaines notices sont plus détaillées dans la version intégrale accessible en ligne par la rubrique 'Autres instruments de recherche', voir contexte dans le Plan d’orientation général - Notaires de Paris, guides thématiques du Minutier).
      Date de création de la notice: 2009
      Documents du Minutier central concernant l'histoire de l'art (1700-1750), par M. Rambaud, tome II, Paris, Archives nationales, 1971, CVI-1298 p.
    - Nomination d'experts, François Roquet, maître maçon, rue de Sèvres., 29 mai 1718; MC/ET/VIII/924
      Roquet, François
    - Apprentissage chez Jacques Fontaine, maître serrurier, rue de Seine., 6 juin 1718; MC/ET/VIII/924
      contrat d'apprentissage; Fontaine, Jacques
    - Mariage de la fille de François Fillustre, maçon, rue Saint-Placide., 19 juin 1718; MC/ET/VIII/924
      contrat de mariage; Fillustre, François
  - Minutes. 1718, août - 1718, décembre, août 1718 - décembre 1718; MC/ET/VIII/925
    - Terolle (Guillaume) maître serrurier rue des Deux Anges § bail, 7 avril 1718; MC/ET/VIII/925
      Date de révision: 2011-2012
      bail; Terolle, Guillaume
    - Constitution par Louis Benoist, architecte du roi, et Marie-Françoise Goulliot, sa femme, demeurant rue Saint-Denis, au profit de Jeanne Dupont, veuve de Nicolas Bourdon marchand bourgeois de Paris, de 90 livres 18 sols 2 deniers de rente, moyennant 2.000 livres., 8 août 1718; MC/ET/VIII/925
      Documents du Minutier central concernant l'histoire de l'art (1700-1750), par Mireille Rambaud, tome II [études I à X, soit 2357 actes], Paris, Archives nationales, 1971, p. 14 (instrument de recherche imprimé dématérialisé, certaines notices sont plus détaillées dans la version intégrale accessible en ligne par la rubrique 'Autres instruments de recherche', voir contexte dans le Plan d’orientation général - Notaires de Paris, guides thématiques du Minutier).
      Date de révision: 2011
    - Contrat de placement comme 'obligé', pour trois ans, de Louis-Thibaud Le Franc, âgé de quinze ans et demi, passé entre son père, Thibaud Le Franc, maître couvreur, demeurant carrefour de la Croix-Rouge, et Louis Benoist, architecte du roi, demeurant rue Saint-Denis, qui s'engage à lui apprendre l'architecture, et à le loger, nourrir et blanchir, moyennant 450 livres, dont 250 payées comptant., 9 août 1718; MC/ET/VIII/925
      Documents du Minutier central concernant l'histoire de l'art (1700-1750), par Mireille Rambaud, tome II [études I à X, soit 2357 actes], Paris, Archives nationales, 1971, p. 541 (instrument de recherche imprimé dématérialisé, certaines notices sont plus détaillées dans la version intégrale accessible en ligne par la rubrique 'Autres instruments de recherche', voir contexte dans le Plan d’orientation général - Notaires de Paris, guides thématiques du Minutier).
    - Robbe (Jean) maître maçon rue de Seine § Décharge, 12 août 1718; MC/ET/VIII/925
      Robbe, Jean
    - Lemercier Gabriel, maître menuisier, rue de Grenelle § Mariage du fils de .., 25 août 1718; MC/ET/VIII/925
      contrat de mariage; Grenelle (rue de); Lemercier, Gabriel; menuisier
    - Lemercier Guillaume, maître menuisier, rue de Grenelle § Mariage de .., 25 août 1718; MC/ET/VIII/925
      contrat de mariage; Grenelle (rue de); Lemercier, Guillaume; menuisier
    - Berthelot (Claude) maître menuisier petite rue de Taranne § bail, 26 août 1718; MC/ET/VIII/925
      bail; Berthelot, Claude
    - Tavernier (François) maître serrurier rue de Grenelle § apprentissage, 10 septembre 1718; MC/ET/VIII/925
      contrat d'apprentissage; Tavernier, François
    - Fontaine (Claude) maître menuisier rue du Sépulcre § Apprentissage, 22 septembre 1718; MC/ET/VIII/925
      contrat d'apprentissage; Fontaine, Claude
    - Laudoin (René) maître maçon rue Ferou § Marché, 30 septembre 1718; MC/ET/VIII/925
      marché; Laudoin, René
    - Berthelot (Claude) maître menuisier petite rue de Taranne § Marché, 30 septembre 1718; MC/ET/VIII/925
      marché; Berthelot, Claude
    - Dépôt par Nicolas Desplasses, marchand drapier, demeurant rue Saint-Honoré, paroisse Saint-Germain-l'Auxerrois, et Edme Fourier, architecte juré du roi expert entrepreneur, demeurant rue Culture-Sainte-Catherine, du marché passé entre eux sous seing privé, le 15 novembre 1717, pour les grosses réparations à faire dans une maison sise au village de Pantin, moyennant 18.000 livres., 2 octobre 1718; MC/ET/VIII/925
      Pièces jointes:
      - Devis des travaux de maçonnerie, charpenterie, couverture, menuiserie, serrurerie, gros fer, vitrerie, peinture d'impression, plomberie.
      - Un plan avec deux retombes. - Trois élévations.
      Documents du Minutier central concernant l'histoire de l'art (1700-1750), par Mireille Rambaud, tome II [études I à X, soit 2357 actes], Paris, Archives nationales, 1971, p. 74 (instrument de recherche imprimé dématérialisé, certaines notices sont plus détaillées dans la version intégrale accessible en ligne par la rubrique 'Autres instruments de recherche', voir contexte dans le Plan d’orientation général - Notaires de Paris, guides thématiques du Minutier).
    - BERTHELOT (Claude) Maître menuisier Rue de Taranne. § Devis et Marché -, 3 janvier 1719; MC/ET/VIII/925
      devis; marché; Berthelot, Claude
    - TAPA (Jean) Maçon Rue Férou § Compte et obligation .., 3 janvier 1719; MC/ET/VIII/925
      obligation; Tapa, Jean
    - Mabirre (François), maître menuisier, rue Vieille du Temple § Mariage de .., 25 février 1719; MC/ET/VIII/925
      contrat de mariage; Mabirre, François
    - BERTHELOT (Claude) Maître menuisier Petite rue de Taranne. § Mariage de la fille de .., 26 février 1719; MC/ET/VIII/925
      contrat de mariage; Berthelot, Claude
    - Mabirre (Pierre Nicolas), maître menuisier, rue Vieille du Temple § Mariage du fils de .., 26 février 1719; MC/ET/VIII/925
      contrat de mariage; Mabirre, Pierre Nicolas
  - Minutes. 1719, janvier - 1719, mars, janvier 1719 - mars 1719; MC/ET/VIII/926
    - BENOIST (Gabriel) Maître Serrurier Rue de la Chaise § Constitution .., 26 janvier 1719; MC/ET/VIII/926
      constitution de rente; Benoist, Gabriel
    - TEXIER (Jean) Maître Serrurier Rue Saint-Dominique § Constitution .., 26 janvier 1719; MC/ET/VIII/926
      constitution de rente; Texier, Jean
    - Mabirre (Henri), maître menuisiers, Paris § Témoin au mariage de son neveu .., 26 février 1719; MC/ET/VIII/926
      contrat de mariage; Mabirre, Henri
    - Quittance par Jean Richard au duc de Luynes, entre les mains duquel il avait fait faire saisie sur Eugénie Charrier, veuve d'Antoine Legay, maître paveur, de la somme de 1.000 livres., 17 mars 1719; MC/ET/VIII/926
      Documents du Minutier central concernant l'histoire de l'art (1700-1750), par Mireille Rambaud, tome II [études I à X, soit 2357 actes], Paris, Archives nationales, 1971, p. 181 (instrument de recherche imprimé dématérialisé, certaines notices sont plus détaillées dans la version intégrale accessible en ligne par la rubrique 'Autres instruments de recherche', voir contexte dans le Plan d’orientation général - Notaires de Paris, guides thématiques du Minutier).
    - SAUVAGE de LISLE (Louis) Tapissier du duc de Chevreuse Rue du Cherche Midi § Réduction .., 27 mars 1719; MC/ET/VIII/926
      Sauvage de Lisle, Louis
  - Minutes. 1719, avril - 1719, juin, avril 1719 - juin 1719; MC/ET/VIII/927
    - Montfort (duchesse de) Anne Jeanne de Courcillon de Ranger § Testament et codiciles de Anne Jeanne de Courcillon de Dangeau et Codicile, 7 juin 1718 - 28 juin 1718; MC/ET/VIII/927
      Fichier dit 'général' XVIIe-XVIIIe siècles, par le personnel du Minutier, 1954-1999 ( fichier papier entièrement dématérialisé; voir contexte dans le Plan d’orientation général - Notaires de Paris, guides thématiques du Minutier).
      testament
    - Devis des travaux de maçonnerie à faire pour la construction, rue de Varenne, d'une maison entre cour et jardin, suivi du marché aux termes duquel Jean Robe, maître maçon, demeurant rue de Sèvres, s'engage envers Ange Dupin, prieur du couvent et hôpital de la Charité des Convalescents, établi rue du Bac, et envers les religieux, à les exécuter conformément aux plans et dessins qui ont été agréés, moyennant les prix convenus (de 7 à 60 l. la toise); ils seront payés au fur et à mesure de leur avancement., 18 avril 1719; MC/ET/VIII/927
      Étages: deux et une mansarde. - Matériaux: pierres et moellons.
      Documents du Minutier central concernant l'histoire de l'art (1700-1750), par Mireille Rambaud, tome II [études I à X, soit 2357 actes], Paris, Archives nationales, 1971, p. 723 (instrument de recherche imprimé dématérialisé, certaines notices sont plus détaillées dans la version intégrale accessible en ligne par la rubrique 'Autres instruments de recherche', voir contexte dans le Plan d’orientation général - Notaires de Paris, guides thématiques du Minutier).
    - Devis et marché de charpenterie. (Mathurin Dusirier, me charpentier, rue de Sèvres.), 18 avril 1719; MC/ET/VIII/927
    - Devis et marché de menuiserie. (Jean Blancar, me menuisier, rue de la Corne.), 18 avril 1719; MC/ET/VIII/927
    - Vente par les héritiers de Claude Jacquesson et de Renée Jacquesson, veuve Truffeau, sa soeur, à Jacques Dropsy, maître sculpteur en marbre, demeurant rue de l'Université au coin de la rue du Bac, d'un terrain de deux-cent-soixante-et-une toises et demie de superficie situé à l'angle des rues de l'Université et du Bac, tenant d'un côté et par derrière au comte de Mauron, moyennant 35.500 livres., 4 octobre 1719; MC/ET/VIII/927
      Pièces jointes: 1719, 25 septembre. Procès-verbal de visite du terrain sur lequel sont plusieurs édifices bas donnés à loyer, accompagné d'un plan signé par les héritiers Jacquesson le 4 octobre 1719.
      Documents du Minutier central concernant l'histoire de l'art (1700-1750), par Mireille Rambaud, tome II [études I à X, soit 2357 actes], Paris, Archives nationales, 1971, p. 428 (instrument de recherche imprimé dématérialisé, certaines notices sont plus détaillées dans la version intégrale accessible en ligne par la rubrique 'Autres instruments de recherche', voir contexte dans le Plan d’orientation général - Notaires de Paris, guides thématiques du Minutier).
  - Minutes. 1719, juillet - 1719, août, juillet 1719 - août 1719; MC/ET/VIII/928
    - Quittance par Marie-Catherine Bois, veuve de Thomas Bernard, demeurant rue du Plat-d'Etain, à Etienne Besnier, en l'acquit de Nicolas de Bragelonne, de 5.078 livres 17 sols 9 deniers, pour le rachat et les arrérages restant dus de 200 livres de rente constituées par ledit Bragelonne, au profit de ladite veuve, le 14 février 1719, devant Buirette., 5 juillet 1719; MC/ET/VIII/928
      Documents du Minutier central concernant l'histoire de l'art (1700-1750), par Mireille Rambaud, tome II [études I à X, soit 2357 actes], Paris, Archives nationales, 1971, p. 408 (instrument de recherche imprimé dématérialisé, certaines notices sont plus détaillées dans la version intégrale accessible en ligne par la rubrique 'Autres instruments de recherche', voir contexte dans le Plan d’orientation général - Notaires de Paris, guides thématiques du Minutier).
    - Dépôt par Charles-Gaspard Dodun, chevalier, seigneur du Boulay, conseiller du roi en ses conseils, président de la quatrième chambre des enquêtes du parlement, conseiller au conseil des finances, demeurant en son hôtel, rue du Cimetière, d'une convention passée sous seing privé le 20 avril 1719, entre lui et Charles Fontenay, bourgeois de Paris, reconnue devant les notaires le 8 mai, aux termes de laquelle, ledit Fontenay s'engage envers le président Dodun à faire construire une maison et ses dépendances (communs, écuries, remises, etc.) sur un terrain de 50 toises de longueur, sur environ 10 toises de largeur, situé rue Saint-Dominique, vendu au président Dodun par ledit Fontenay par acte passé sous seing privé, ce même jour, 14 juillet 1719 'et d'y faire les accommodements, ornements et embellissements tant au dedans qu'au dehors, de la manière et ainsi qu'il est spécifié par les devis, plans et élévations qui en ont été faits doubles' et qui ont été signés par chacune des parties, moyennant 82.000 livres, dont une moitié sera payée à l'achèvement des travaux, l'autre moitié dans le même temps, soit en argent comptant, soit en constitution de rente., MC/ET/VIII/928
      - État des travaux pour la construction de la maison.
      - Une feuille portant deux plans (corps de logis et communs), chacun avec une retombe. - Élévation des deux façades de la maison. Élévation de la porte d'entrée.
      Documents du Minutier central concernant l'histoire de l'art (1700-1750), par Mireille Rambaud, tome II [études I à X, soit 2357 actes], Paris, Archives nationales, 1971, p. 672 (instrument de recherche imprimé dématérialisé, certaines notices sont plus détaillées dans la version intégrale accessible en ligne par la rubrique 'Autres instruments de recherche', voir contexte dans le Plan d’orientation général - Notaires de Paris, guides thématiques du Minutier).
    - Transport par Jeanne-Françoise Tonlieu, veuve de Pierre Senelle, sculpteur des bâtiments du roi, demeurant rue de Thorigny, à Jean-Baptiste Taha, fourrier des chevau-légers de la garde ordinaire du corps du roi, demeurant rue Férou, d'une créance de 936 livres 2 sols 8 deniers, à elle due par Marie-Catherine Ribier, veuve de Jean de Reynier de Reignac, marquis de La Férode, moyennant pareille somme qui lui a été versée par ledit Taha en présence de Pierre-Antoine-Jules Senelle, maître sculpteur, demeurant rue de Thorigny, son fils., 15 juillet 1719; MC/ET/VIII/928
      Documents du Minutier central concernant l'histoire de l'art (1700-1750), par Mireille Rambaud, tome II [études I à X, soit 2357 actes], Paris, Archives nationales, 1971, p. 524 (instrument de recherche imprimé dématérialisé, certaines notices sont plus détaillées dans la version intégrale accessible en ligne par la rubrique 'Autres instruments de recherche', voir contexte dans le Plan d’orientation général - Notaires de Paris, guides thématiques du Minutier).
    - Quittance par Edme Fourier de 10.000 livres pour solde du prix convenu. La visite et la réception des travaux a été faite par Jacques Piretouy, architecte juré du roi expert bourgeois, le 10 octobre 1718, et le procès-verbal rédigé par Jacques-Charles Le Brun, greffier des bâtiments., 27 juillet 1719; MC/ET/VIII/928
      Documents du Minutier central concernant l'histoire de l'art (1700-1750), par Mireille Rambaud, tome II [études I à X, soit 2357 actes], Paris, Archives nationales, 1971, p. 75 (instrument de recherche imprimé dématérialisé, certaines notices sont plus détaillées dans la version intégrale accessible en ligne par la rubrique 'Autres instruments de recherche', voir contexte dans le Plan d’orientation général - Notaires de Paris, guides thématiques du Minutier).
    - Garnier (Etienne Clement) dessinateur des jardins à la Pépinière du Roi au Roche § Mariage de -, 7 août 1719; MC/ET/VIII/928
      contrat de mariage; Garnier, Etienne Clement
    - Pillet (Denis) dessinateur de jardins § Présent au Mariage, 7 août 1719; MC/ET/VIII/928
      contrat de mariage; Pillet, Denis
    - Leclerc (François) dessinateur des jardins rue de Varennes § Mariage de la fille de -, 7 août 1719; MC/ET/VIII/928
      contrat de mariage; Leclerc, François
    - Vincent (Antoine) brodeur à Paris § Rachat, 9 août 1719; MC/ET/VIII/928
      Vincent, Antoine
    - Denis (Etienne) maître menuisier ébéniste à Paris § Rachat, 9 août 1719; MC/ET/VIII/928
      Denis, Etienne
    - Dépôt par Jean-Godefroy de Fortisson, chevalier, seigneur de Cazalis, maître de camp de cavalerie et premier aide major en chef des deux cents chevau-légers de la garde ordinaire du roi, demeurant rue du Pot-de-Fer, et Jean Bonneau, maître maçon entrepreneur, demeurant rue des Fossés-Saint-Germain-l'Auxerrois, du devis et marché passé entre eux sous seing privé, le 24 octobre 1716, pour les travaux de maçonnerie, charpenterie, couverture, menuiserie, serrurerie, gros fer, peinture en impression, carrelage, pavé, vitrerie, à faire pour la reconstruction d'une maison à porte cochère, sise rue Ablon, faubourg Saint-Marcel, appartenant audit sieur de Fortisson et consorts, suivant les plans qui ont été dressés, moyennant 4.614 livres 4 sols 9 deniers, payables au fur et à mesure de l'avancement des travaux, à l'exception de 1.000 livres qui resteront entre les mains du sieur de Fortisson jusqu'à leur achèvement., 23 août 1719; MC/ET/VIII/928
      Étages: trois. - Une boutique. - Matériaux: moellons.
      Documents du Minutier central concernant l'histoire de l'art (1700-1750), par Mireille Rambaud, tome II [études I à X, soit 2357 actes], Paris, Archives nationales, 1971, p. 592 (instrument de recherche imprimé dématérialisé, certaines notices sont plus détaillées dans la version intégrale accessible en ligne par la rubrique 'Autres instruments de recherche', voir contexte dans le Plan d’orientation général - Notaires de Paris, guides thématiques du Minutier).
    - Bellicard (Charles) maître menuisier rue de l'Université § Quittance, 26 août 1719; MC/ET/VIII/928
      quittance; Bellicard, Charles
    - Bridel (Joseph Nicolas), maître peintre, à Paris § Quittance, 26 août 1719; MC/ET/VIII/928
      quittance; Bridel, Joseph Nicolas
    - Taconnet dit Mercier (Joseph Nicolas) tapissier rue Royalle Butte § bail à loyer à .., 30 août 1719; MC/ET/VIII/928
      bail; Taconnet dit Mercier, Joseph Nicolas
  - Minutes. 1719, septembre - 1719, octobre, septembre 1719 - octobre 1719; MC/ET/VIII/929
    - Jaquetty (Jean) lapidaire en pierre de rapport (aucun inventaire à son décès) § Notoriété, 20 septembre 1719; MC/ET/VIII/929
      inventaire; Jaquetty, Jean
    - Rondet (Antoine) marchand joaillier bijoutier; quai de l'Horloge § Convention, 23 septembre 1719; MC/ET/VIII/929
      Rondet, Antoine
    - Bellicard (Charles) maître menuisier rue de l'Université § Vente des terrains, 4 octobre 1719; MC/ET/VIII/929
      acte de vente; Bellicard, Charles
    - Rigaud (Bernard), maître menuisier, rue Traversière § Vente des terrains, 4 octobre 1719; MC/ET/VIII/929
      acte de vente; Rigaud, Bernard
    - Darras (François) maître Serrurier sur les Fossés de Mgr le Prince § Quittance au Roi, 6 octobre 1719; MC/ET/VIII/929
      quittance; Darras, François
    - Leclerc (François) dessinateur de jardins rue de Varennes § Quittance au Roi, 9 octobre 1719; MC/ET/VIII/929
      quittance; Leclerc, François
    - Leclerc (François) dessinateur des jardins rue de Varennes § Inventaire après décès de la femme de -, 10 octobre 1719; MC/ET/VIII/929
      inventaire; Leclerc, François
    - Leclerc (Pierre) entrepreneur des bâtiments du Roi à Versailles § Quittance au Roi, 10 octobre 1719; MC/ET/VIII/929
      quittance; Leclerc, Pierre
    - Leger (Louis) maître menuisier rue Saint-Claude § Compte de la veuve de .., 11 octobre 1719; MC/ET/VIII/929
      Leger, Louis
    - Nicolas (Charles) maître serrurier à Paris aucun inventaire après décès § Notoriété, 23 octobre 1719; MC/ET/VIII/929
      inventaire; Nicolas, Charles
    - Closier (Charles) marchand potier d'étain à Etampes § Quittance au Roi, 27 octobre 1719; MC/ET/VIII/929
      quittance; Closier, Charles
    - Belicard (Charles) maître menuisier à Paris § Convention, 28 octobre 1719; MC/ET/VIII/929
      Belicard, Charles
  - Minutes. 1719, novembre - 1719, décembre, novembre 1719 - décembre 1719; MC/ET/VIII/930
    - Berthelot (Claude) maître menuisier rue Sabot § bail à loyer, 3 novembre 1719; MC/ET/VIII/930
    - Germou (Jean), peintre des bâtiments du roi, au bourg de Chère § Procuration, 8 novembre 1719; MC/ET/VIII/930
      procuration; Germou, Jean
    - Jacquetty (Jean) lapidaire en pierres de rapport et bas-reliefs § Procuration, 10 novembre 1719; MC/ET/VIII/930
      procuration; Jacquetty, Jean
    - Martin (Pierre) maître serrurier rue de la Planche § Apprentissage, 11 novembre 1719; MC/ET/VIII/930